臺灣板橋地方法院刑事判決　　　　　　　　　　　　　九十三年度訴字第二六八號
　　公　訴　人　臺灣板橋地方法院檢察署檢察官
　　被　　　告　甲○○
右列被告因違反槍砲彈藥刀械管制條例案件，經檢察官提起公訴（九十二年度偵字第
二○六九六號），本院於準備程序進行中，被告就被訴事實為有罪之陳述，經告知被
告簡式審判程序之旨，並聽取當事人之意見後，裁定進行簡式審判程序判決如左：
    主  文
甲○○未經許可，寄藏槍砲之主要組成零件，處有期徒刑捌月，併科罰金新台幣拾萬
元，罰金如易服勞役，以銀元參佰元即新台幣玖佰元折算壹日。
扣案之改造槍管壹枝、槍枝滑套壹枝、彈匣壹個、改造槍機半成品壹個均沒收。
    事  實
一、甲○○明知未經許可不得持有、寄藏槍砲之主要組成零件，竟於民國九十二年九
    月間之某日，受真實年籍姓名不詳之綽號「阿德」成年男子所寄託，而收受槍砲
    之主要組成零件含土造金屬槍管一枝（可供仿ＳＩＧ  ＳＡＵＥＲ廠置Ｐ２２０
    型玩具手槍換裝使用）、玩具金屬滑套一個、玩具金屬彈匣一個、土造撞針座槍
    機半成品一個，藏放於台北縣新莊市○○路一一八號之六住處內。嗣於九十二年
    十一月十二日十四時十二分許，為警持搜索票在其上開住處查獲，並扣得上開金
    屬槍管一枝、玩具金屬滑套一個、玩具金屬彈匣一個、槍機半成品一個。
二、案經臺北縣政府警察局報請臺灣板橋地方法院檢察署檢察官偵查起訴。
    理  由
一、按除被告所犯為死刑、無期徒刑、最輕本刑為三年以上有期徒刑之罪或高等法院
    管轄第一審案件者外，於第一次審判期日前之準備程序進行中，被告先就被訴事
    實為有罪之陳述時，審判長得告知被告簡式審判程序之旨，並聽取當事人、代理
    人、辯護人及輔佐人之意見後，裁定進行簡式審判程序，刑事訴訟法第二百七十
    三條之一第一項定有明文。經核本件被告甲○○所犯係死刑、無期徒刑、最輕本
    刑為三年以上有期徒刑以外之罪，其於準備程序中就被訴事實為有罪之陳述，經
    法官告知簡式審判程序之旨，並聽取公訴人、被告之意見後，本院爰依首揭規定
    ，合議裁定由受命法官獨任進行簡式審判程序，合先敘明。
二、右開事實，業據被告甲○○於警訊時及偵審中坦承不諱（見九十二年度偵字第二
    ○六九六號偵查卷第八頁、第六十三頁反面、本院九十三年三月二十二日簡式審
    判筆錄），並有金屬槍管一枝、玩具金屬滑套一個、玩具金屬彈匣一個、槍機半
    成品一個扣案可證，製有扣押物品清單及照片附卷可佐。又上開金屬槍管一枝、
    玩具金屬滑套一個、玩具金屬彈匣一個、槍機半成品一個經送內政部警政署刑事
    警察局鑑驗結果，認送鑑之改造槍管一支，係土造金屬槍管，可供仿ＳＩＧ  Ｓ
    ＡＵＥＲ廠置Ｐ２２０型玩具手槍換裝使用、槍枝滑套係玩具金屬滑套、彈匣係
    玩具金屬彈匣、改造槍機係土造撞針座槍機半成品，有該局九十三年一月二十七
    日刑鑑字第○九二○二一七一五五號鑑驗通知書在卷可稽，足見被告前揭自白與
    事實相符，事證已明，被告犯行堪以認定，應依法論處。
三、按槍砲彈藥刀械管制條例第十三條所稱槍砲之主要組成零件，依該條例第四條第
    三項規定，槍砲、彈藥主要組成零件種類，由中央主管機關公告之。茲據內政部
    於八十六年十一月二十四日以（八六）台內警字第八六七○六八三號函公告之「
    槍砲、彈藥主要組成零件種類」，關於手槍類者，包含槍管、槍機、滑套、彈匣
    等項目。核被告所為，係犯槍砲彈藥刀械管制條例第十三條第四項之未經許可寄
    藏槍砲之主要組成零件罪。又按槍砲彈藥刀械管制條例係將持有與寄藏為分別之
    處罰規定，則單純之持有，固不包括寄藏，但寄藏之受人委託代為保管，其保管
    之本身所為之持有，既係寄藏之當然結果，法律上自宜僅就寄藏行為包括之評價
    ，不應另就持有予以論罪（參照最高法院七十四年臺上字第三四００號判例）。
    被告寄藏前開槍、彈所為之持有行為，揆諸前開判例，該持有行為係寄藏之當然
    結果，不應另就持有予以論罪。起訴書雖未論及被告寄藏槍砲主要組成零件之高
    度行為，惟被告寄藏槍砲主要組成零件之行為，與持有槍砲主要組成零件之低度
    行為，屬行為階段之實質上一罪關係，為起訴效力所及，本院自得併予審究，並
    僅論處寄藏槍砲主要組成零件之罪。另被告以一寄藏行為，同時寄藏數種上揭槍
    砲之主要組成零件，而觸犯構成要件相同之罪名，為同種想像競合犯，應從一重
    之未經許可寄藏槍砲主要組成零件罪處斷。爰審酌被告犯後直承犯行無諱，並酌
    其生活情狀、犯罪手段、所生危害等一切情狀，量處如主文所示之刑，及就罰金
    刑部分諭知易服勞役之折算標準。至於扣案土造金屬槍管一枝、玩具金屬滑套一
    個、玩具金屬彈匣一個、改造槍機半成品一個，屬違禁物，應依刑法第三十八條
    第一項第一款之規定，予以宣告沒收。
據上論斷，應依刑事訴訟法第二百七十三條之一第一項、第二百九十九條第一項前段
，槍砲彈藥刀械管制條例第十三條第四項，刑法第十一條前段、第五十五條、第四十
二條第二項、第三十八條第一項第一款，罰金罰鍰提高標準條例第二條，現行法規所
定貨幣單位折算新臺幣條例第二條，判決如主文。
本案經檢察官魏正杰到庭執行職務。
中      華      民      國    九十三    年    四      月    五          日
                                      臺灣板橋地方法院刑事第六庭
              法  官邱育佩
右正本證明與原本無異。
如不服本判決，應於判決送達後十日內向本院提出上訴狀 (應附繕本) ，上訴於
臺灣高等法院。
                                          書記官林怡秀
中      華      民      國      九十三      年    四    月  五    日
附錄本案論罪科刑法條全文
槍砲彈藥刀械管制條例第十三條
未經許可，製造、販賣或運輸槍砲、彈藥之主要組成零件者，處三年以上
十年以下有期徒刑，併科新台幣七百萬元以下罰金。
未經許可，轉讓、出租或出借前項零件者，處一年以上七年以下有期徒刑
，併科新台弊五百萬元以下罰金。
意圖供自己或他人犯罪之用，而犯前二項之罪者，處五年以上有期徒刑，
併科新台幣一千萬元以下罰金。
未經許可，持有、寄藏或意圖販賣而陳列第一項所列零件者，第六月以上
五年以下有期徒刑，併科新台幣三百萬元以下罰金。
第一項至第三項之未遂犯罰之。
